# 应收票据是否终止确认问题

提问人：水墨青花 时间：2022-04-10 15:04:25
对于应收票据去银行贴现，目前主流都是按照承兑人为 15 个大型商业银行作为终止确认，不在这 15 家之列的都是作为未终止确认的，这样是否是行业惯例，不局限于 15 家是不是有错误，因为目前上市银行有 42 家，信用等级高的也远不止 15 家

回答人：chenyiwei
这最初是起源于科创板IPO的窗口指导，没有正式的书面文件。后来可能演变成了约定俗成的惯例。但没有强制性，尤其是对非科创板公司而言。